---
title: "Mapa_internet_Veracruz"
author: "Edson John Sanchez G."
date: "6/18/2022"
output:
  pdf_document: default
  html_document: default
---

```{r setup, include=FALSE}
knitr::opts_chunk$set(echo = TRUE)
```

### Se cargan librerias. La paquetería sf es la que nos permitirá hacer los mapas.
```{r,echo=FALSE}
rm(list = ls())

library(sf)
library(ggplot2)
library(tmap)
library(tmaptools)
library(leaflet)
library(dplyr)
library(readxl)
```

### Se descarga el shape para Veracruz. Primero se crea el url y se ejecuta el comando para descargarlo.

```{r}
url <- "https://www.inegi.org.mx/contenidos/productos/prod_serv/contenidos/espanol/bvinegi/productos/geografia/inter_2015/Veracruz_de_Ignacio_de_la_Llave/702825004511_s.zip"

```


```{r}
if (!file.exists("conjunto_de_datos_iter_30CSV20.csv")) {
  download.file(url,destfile = "Datos.zip",quiet = FALSE, mode="wb")}
```

### Se extrae la base de datos.
```{r, include=FALSE, echo=FALSE}
unzip("Datos.zip")
unzip("conjunto_de_datos/cgura_pei2015_ver.zip")
```

### Se importa la base de datos de los cuartiles de acceso a internet de los municipios de Veracruz.
```{r}
mydata <- read.csv("Cuartiles_internet.csv")
```

### Se importa el shape de Veracruz
```{r}
mymap <- st_read("30mun.shp")
```

```{r,include==FALSE}
mymap <- st_read("30mun.shp", stringsAsFactors = FALSE)
```

### Ambas bases de datos tienen dos variables que contiene datos con las que se pueden unir, solo se nombra igual. En mydata tenemos a NOM_MUN y en mymap NOMGEO
```{r,echo=FALSE}
Mapa <- mymap %>% rename(NOM_MUN=NOMGEO)
str(Mapa)
names(Mapa)
names(mydata)
unique(mydata$NOM_MUN)
unique(Mapa$NOM_MUN)
```
### Se une por la variable comun el mapa y la base de datos.
```{r}
mapa_y_datos <- inner_join(Mapa,mydata)
# Hay una diferencia entre el nombre del municipio 105 Medellín (Mapa) y Medellín de Bravo (mydata)
```

### Se cambia el nombre del municipio 105, Medellín de Bravo (mydata) a Medellín.
```{r}
mydata[105,5] <- "Medellín"
```

### Se vuelve a unir la base del mapa y la base de datos.
```{r}
mapa_y_datos <- inner_join(Mapa,mydata)
#Ahora se muestran las 212 variables.
```

### Se crea el mapa
```{r}
ggplot(mapa_y_datos) + 
  geom_sf(aes(fill=Porcentaje_Internet))
```

### Se cambian los colores por intensidad
```{r}
ggplot(mapa_y_datos) + 
  geom_sf(aes(fill=Porcentaje_Internet)) +
  scale_fill_gradient(low = "#56B1F7", high = "#132B43") +
  theme_update(plot.title = element_text(hjust = 0.5))
```
### Se crea un mapa con municipios donde entre el 20 y 30 por ciento del total de hogares tiene acceso a internet.
```{r}
 ggplot() + geom_sf(data = mapa_y_datos,aes(fill=Porcentaje_Internet), colour = "#1C00ff00", size = 0.07) +
       scale_fill_distiller("% ", palette = "Greens", direction = 1, limits=c(20,30)) + 
       labs(title = "Municipios donde 20 y 30 por ciento del total de hogares tiene acceso a internet en Veracruz, CENSO 2020") 
#+
 #      ggsave("conectividad_mapa.png", width = 15, height = 8,dpi = 300)
   
```
### Se crea un mapa con municipios donde mas del 50 por ciento del total de hogares tiene acceso a internet.
```{r}
 ggplot() + geom_sf(data = mapa_y_datos,aes(fill=Porcentaje_Internet), colour = "#1C00ff00", size = 0.07) +
       scale_fill_distiller("% ", palette = "Greens", direction = 1, limits=c(50,80)) + 
       labs(title = "Municipios donde mas del 50 por ciento del total de hogares tiene acceso a internet en Veracruz, CENSO 2020") 
```


